臺灣臺南地方法院刑事判決　　　　　　　　　　　　　九十三年度易字第二九九號
　　公　訴　人　臺灣台南地方法院檢察署檢察官
　　被　　　告　甲○○
右列被告因違反毒品危害防制條例案件，經檢察官提起公訴（九十三年度毒偵字第三
三○號），被告就犯罪事實為有罪之陳述，本件裁定進行簡式程序，判決如左：
    主  文
甲○○連續施用第一級毒品，累犯，處有期徒刑壹年。扣案之注射針筒肆支沒收之；
又施用第二級毒品，累犯，處有期徒刑陸月。扣案之第二級毒品安非他命壹包（含袋
重零點參公克）沒收銷燬之；應執行有期徒刑壹年肆月，扣案第二級毒品安非他命壹
包（含袋重零點參公克）沒收銷燬之、注射針筒肆支沒收之。
    事  實
一、甲○○曾於民國八十五年間因竊盜等案件，經法院判處有期徒刑十月、一年確定
    ，於八十八年七月十七日撤銷假釋執行殘刑完畢。
二、甲○○又前分別因施用第一級毒品海洛因、第二級毒品安非他命案件，先後二次
    經觀察、勒戒後，均認無繼續施用毒品之傾向，由台灣台南地方法院檢察署檢察
    官各於九十一年五月十六日、九十二年九月二十四日，以九十一年度毒偵字第五
    八五號、九十二年度毒偵緝字第三０八號、第三０九號不起訴處分確定。
三、甲○○明知海洛因、安非他命係毒品危害防制條例所明定之第一級、第二級毒品
    ，不得持有及施用，復基於施用第一級毒品之概括犯意，自九十三年二月初某日
    起至九十三年二月十一日止，連續在台南縣永康市友人住處及台南縣永康市○○
    街卅八巷卅四弄卅七號二樓住處，以注射方式，施用第一級毒品海洛因多次。另
    基於施用第二級毒品之犯意九十三年二月十一日早上，在台南市○○路與國華街
    口某商店廁所內，以玻璃球燒烤方式，施用第二級毒品安非他命一次。嗣於九十
    三年二月十一日下午二時三十分許，在台南市○○街○段一二三號之三十三為警
    查獲，並扣得第二級毒品安非他命０．三公克及其所有預備供施用第一級毒品之
    器具注射針筒四支。
四、案經台南市警察局第二分局報告臺灣臺南地方法院檢察署檢察官偵查起訴。
    理  由
一、右揭事實，業據被告於本院審理中坦承不諱，且被告經警於查獲時所採尿液送驗
    結果，呈安非他命、嗎啡陽性反應，有毒品初步鑑驗報告書、臺南市警察局第二
    分局涉嫌毒品危害防制條例案送驗尿液及年籍對照表、臺南市衛生局檢驗成績書
    一紙附卷可稽，又扣案之白色粉末（含袋重重○‧三公克）經臺南市警察局第二
    分局鑑驗，確成安非他命反應，有該局毒品初步鑑驗報告書一紙附卷可憑，此外
    ，復有注射針筒四支扣案可資佐證，堪認被告於右揭時、地施用海洛因、安非他
    命之自白與事實相符。本件事證明確，被告犯行洵堪認定，應依法論科。
二、被告前分別因施用第一級毒品海洛因、第二級毒品安非他命案件，先後二次經觀
    察、勒戒後，均認無繼續施用毒品之傾向，由台灣台南地方法院檢察署檢察官各
    於九十一年五月十六日、九十二年九月二十四日，以九十一年度毒偵字第五八五
    號、九十二年度毒偵緝字第三０八號、第三０九號不起訴處分確定，有上開不起
    訴處分書影本在卷可稽。復基於施用第一級毒品之概括犯意，自九十三年二月初
    某日起至九十三年二月十一日止，連續在台南縣永康市友人住處及台南縣永康市
    ○○街卅八巷卅四弄卅七號二樓住處，以注射方式，施用第一級毒品海洛因多次
    。另基於施用第二級毒品之犯意，於九十三年二月十一日早上，在台南市○○路
    與國華街口某商店廁所內，以玻璃球燒烤方式，施用第二級毒品安非他命一次，
    係於受不起訴處分後，五年內再犯施用第一、二級毒品之罪，係屬再犯。查海洛
    因、安非他命依毒品危害防制條例第二條第二項第一、二款規定係屬第一級、第
    二級毒品，核被告所為，係犯毒品危害防制條例第十條第一項、第二項之施用第
    一級毒品海洛因、第二級毒品安非他命罪，被告持有第一級毒品海洛因、第二級
    毒品安非他命之低度行為，為施用之高度行為所吸收，不另論罪。又被告先後多
    次施用第一級毒品之犯行，時間緊接，方法相同，觸犯構成要件相同之罪名，顯
    係基於概括之犯意為之，應依連續犯規定論以一罪，並加重其刑。查被告有事實
    欄所載之犯罪科刑執行情形，此有高等法院被告全國前案紀錄表在卷足參，其前
    受有期徒刑之執行完畢後，五年以內再犯本件有期徒刑以上之本罪，為累犯，應
    依刑法第四十七條之規定加重其刑，施用第一級毒品之部分併遞加重之。被告所
    犯上開二罪間，犯意各別，罪名互異，應分論併罰。爰審酌被告前有施用毒品前
    科，於受不起訴處分確定後，五年內竟再施用，顯見其意志不堅，復參酌所犯施
    用毒品行為係戕害自己身心健康及其犯罪後態度等一切情狀，分別量處如主文所
    示之刑，並定應執行之刑，以資懲儆。
三、又扣案之白色粉末（含袋重重○‧三公克），經臺南市警察局第二分局鑑驗，確
    成安非他命反應，有該局毒品初步鑑驗報告書一紙附卷可憑，係屬毒品，爰依毒
    品危害防制條例第十八條第一項前段之規定沒收銷燬之。另扣案之注射針筒四支
    ，係被告所有，預備施用第一級毒品所用之器具，業據被告自承在卷，爰依刑法
    第三十八條第一項第一項第二款之規定沒收之。
據上論斷，應依刑事訴訟法第二百七十三條之一第一項、第二百九十九條第一項前段
、毒品危害防制條例第十條第一項、第二項、第十八條第一項前段，刑法第十一條前
段、第五十六條、第四十七條、第五十一條第五款、第三十八條第一項第二款，判決
如主文。
本案經檢察官乙○○到庭執行職務。
中      華      民      國    九十三    年      七      月    二十一    日
                                  臺灣臺南地方法院刑事第九庭
                                          法  官  蔡 奇 秀
又正本證明與原本無異
如不服本判決應於判決送達後十日內向本院提出上訴狀
                                          書記官  尹 之 玲
中      華      民      國    九十三    年      七      月    二十一    日
附錄本案論罪科刑法條：
毒品危害防制條例第十條
施用第一級毒品者，處六月以上五年以下有期徒刑。
施用第二級毒品者，處三年以下有期徒刑。
